【裁判字號】    99,易,348
【裁判日期】    991118
【裁判案由】    竊盜
【裁判全文】
臺灣臺東地方法院刑事判決               99年度易字第348號
公  訴  人  臺灣臺東地方法院檢察署檢察官
被      告  丙○○
上列被告因竊盜案件，經檢察官追加起訴（99年度偵字第1900號
），被告於本院準備程序中就被訴事實為有罪陳述，經本院合議
庭裁定由受命法官獨任進行簡式審判程序，並判決如下：
    主  文
丙○○犯竊盜罪，共貳罪，均累犯，各處有期徒刑月，如易科
罰金，均以新臺幣壹仟元折算壹日。應執行有期徒刑肆月，如易
科罰金，以新臺幣壹仟元折算壹日。
    事  實
一、丙○○因肇事逃逸、過失傷害及竊盜等案件，經本院以95年
    度交訴字第9號判決分別判處有期徒刑8月、3月、3月確定；
    又因侵占、詐欺及竊盜等案件，經本院以95年度易字第307
    號判決分別判處有期徒刑4月、3月、6月確定。上開各罪，
    嗣經本院以96年度聲減字第239號裁定減刑並定應執行有期
    徒刑1年，入監執行後於民國97年2月7日縮刑期滿執行完畢
    。詎丙○○仍不知悔改，於99年9月13日晚上7時30分許，行
    經乙○○位於臺東縣臺東市○○路391巷11號之住宅前時，
    見停於該處為乙○○所有、車牌號碼570- DYH號重型機車之
    機車鑰匙未拔下，竟意圖為自己不法之所有，基於竊盜之犯
    意，以該鑰匙啟動機車而徒手竊取之，得手後駛離現場。嗣
    其因恐違規未戴安全帽遭警舉發，遂於同日晚上8時30分許
    ，另意圖為自己不法所有，基於竊盜之犯意，騎乘前揭甫竊
    取之機車，至劭參勝位於臺東縣太麻里鄉美和村6鄰美和91
    號住處前之騎樓，徒手竊取劭參勝所有之安全帽1頂及外套1
    件，得手後旋即騎乘前揭機車離去上址。嗣為劭參勝發覺上
    情，乃自行騎乘機車追捕丙○○，丙○○見無法逃逸，遂自
    行騎乘前揭機車至臺東縣警察局臺東分局溫泉派出所，而為
    警查獲，並查知上情，另扣得前揭機車1輛、安全帽1頂及外
    套1件等贓物。
二、案經臺東縣警察局臺東分局報告臺灣臺東地方法院檢察署檢
    察官偵查後追加起訴，並經本院改依簡式程序審理。
    理  由
一、本件被告丙○○所犯係死刑、無期徒刑或最輕本刑為3年以
    上有期徒刑或高等法院管轄第一審案件以外之罪，其於準備
    程序進行中，先就被訴事實為有罪之陳述，經本院告知簡式
    審判程序之旨，並聽取檢察官及被告之意見後，經合議庭裁
    定由受命法官獨任進行簡式審判程序，是依刑事訴訟法第27
    3條之2規定，本件之證據調查，不受同法第159條第1項、第
    161條之2、第161條之3、第163條之1及第164條至第170條規
    定之限制，合先敘明。
二、上揭犯罪事實，業據被告於本院羈押庭、準備程序及審理時
    坦承不諱，核與被害人乙○○及邵參勝於警詢時之陳述相符
    ，復有臺東縣警察局臺東分局勤務指揮中心受理失竊車輛紀
    錄單、臺東縣警察局舉發違反道路交通管理事件通知單影本
    各乙紙、贓物認領保管單2份及查獲照片4張在卷可稽，足認
    被告自白與事實相符，可以採信。綜上，本案事證至為明確
    ，被告犯行堪予認定，應依法論科。
三、核被告所為，均係犯刑法第320條第1項之竊盜罪。被告所犯
    上開二罪，犯意各別，應予分論併罰。又被告有如事實欄所
    載前案科刑及執行之情形，有臺灣高等法院被告前案紀錄表
    1份在卷可考，其於有期徒刑執行完畢後5年內，故意再犯本
    案有期徒刑以上之罪，均為累犯，應依刑法第47條第1項之
    規定分別加重其刑。爰審酌被告有多次竊盜前科，缺乏尊重
    他人財產權之意識，原不宜輕縱，惟考量其所竊財物價值非
    鉅，並經被害人領回，對被害人造成之損失有限，且被告犯
    後坦承犯行，態度尚稱良好，並考量犯罪手段、智識程度及
    生活狀況等一切情狀，各量處如主文所示之刑，並諭知易科
    罰金之標準，及定應執行，以示懲儆。公訴人雖就被告具體
    求刑請求分別量處有期徒刑10月，惟本院認以量處如主文所
    示之刑為適當，公訴人之求刑，核屬過重，附此敘明。至公
    訴人另認被告有犯罪之習慣而依竊盜犯贓物犯保安處分條例
    第3條第1項之規定，請求對被告諭知於刑之執行前令入勞動
    場所強制工作，惟依竊盜犯贓物犯保安處分條例第2條第4項
    規定：「應執行之刑未達1年以上者，不適用本條例」，本
    院審酌被告犯行等一切情狀後，認以量處被告應執行有期徒
    刑4月為當，自無從依上開條例之規定，併與宣告強制工作
    ，末此敘明。
據上論斷，應依刑事訴訟法第273條之1第1項、第299條第1項前
段，刑法第320條第1項、第47條第1項、第41條第1項前段、第51
條第5款，刑法施行法第1條之1第1項、第2項前段，判決如主文
。
本案經檢察官甲○○到庭執行職務。
中    華    民    國    99    年    11    月    18    日
                  刑事第一庭  法  官  楊峻宇
以上正本證明與原本無異。
如不服本判決應於收受送達後10日內向本院提出上訴書狀，並應
敘述具體理由；其未敘述上訴理由者，應於上訴期間屆滿後20日
內向本院補提理由書（均須按他造當事人之人數附繕本）。「切
勿逕送上級法院」。告訴人或被害人對於本判決如有不服，請書
具不服之理由狀，請求檢察官上訴者，其上訴期間之計算係以檢
察官收受判決正本之日期為準。
                              書記官  黃健豪
中    華    民    國    99    年    11    月    18    日
附錄論罪科刑法條：
刑法第320條第1項：
意圖為自己或第三人不法之所有，而竊取他人之動產者，為竊盜
罪，處5年以下有期徒刑、拘役或500元以下罰金。

司法院資訊處製作；財團法人民間司法改革基金會備份。
